【裁判字號】    99,交易,933
【裁判日期】    991230
【裁判案由】    過失傷害
【裁判全文】
臺灣板橋地方法院刑事判決            99年度交易字第933 號
公  訴  人  臺灣板橋地方法院檢察署檢察官
被      告  許智雄
上列被告因過失傷害案件，由檢察官提起公訴（99年度偵字第26
750 號），本院判決如下：
    主  文
許智雄因過失傷害人，處拘役伍拾伍日，如易科罰金，以新臺幣
壹仟元折算壹日。
    事  實
一、許智雄於民國（下同）99年4 月14日22時許，駕駛車牌號碼
    HG-1758 號自用小客車，沿（改制前）臺北縣新莊市○○○
    路70巷行駛，至巷口欲左轉臺北縣新莊市○○○路時，其本
    應注意汽車行經行人穿越道，遇有行人穿越時，無論有無交
    通指揮人員指揮或號誌指示，均應暫停讓行人先行通過，且
    依當時天候晴、夜間有照明、路面乾燥無缺陷及障礙物、視
    距良好等情況，並無不能注意之情事，詎其竟疏未注意上開
    規定，貿然左轉，斯時適何素英欲穿越臺北縣新莊市○○○
    路，而立於路口之行人穿越道上，許智雄所駕駛之該自用小
    客車之左車頭乃撞及何素英，致何素英受有第二腰椎閉鎖性
    骨折、右膝及小腿扭挫傷及擦傷等傷害。許智雄肇事後於其
    過失傷害犯行未為有偵查權限之機關或公務員發覺前，即向
    前往處理車禍之警員坦承肇事，嗣並自動接受裁判。
二、案經許智雄自首及何素英訴請（改制前）臺北縣政府警察局
    蘆洲分局移送臺灣板橋地方法院檢察署檢察官偵查起訴。
    理  由
一、按被告以外之人於審判外之陳述，雖不符同法第159 條之1
    至之4 之規定，而經當事人於審判程序同意作為證據，法院
    審酌該言詞陳述或書面陳述作成時之情況，認為適當者，亦
    得為證據，刑事訴訟法第159 條之5 第1 項定有明文。本件
    被告及檢察官於審判程序中就下述證據資料屬傳聞證據，且
    不符刑事訴訟法第159 條之1 至之4 之規定者，均同意作為
    證據，而本院審酌各該證據資料作成時之一切客觀情況，認
    為適當，故得為證據，合先敘明。
二、訊據被告許智雄坦承上開犯罪事實，核與告訴人何素英於警
    詢、檢察官偵查中所為之指訴相符，並有道路交通事故現場
    圖、道路交通事故調查報告表〈一〉、〈二〉各1 紙及現場
    暨車損照片共12幀（見臺灣板橋地方法院檢察署99年度偵字
    第26750 號卷第16頁至第24頁）附卷足憑。按汽車行經行人
    穿越道，遇有行人穿越時，無論有無交通指揮人員指揮或號
    誌指示，均應暫停讓行人先行通過，道路交通安全規則第10
    3 條第2 項定有明文，且依當時天候晴、夜間有照明、路面
    乾燥無缺陷及障礙物、視距良好等情況，並無不能注意之情
    事，詎被告竟疏未注意上開規定而肇事，其有過失甚明，而
    本件車禍經（改制前）臺灣省臺北縣區車輛行車事故鑑定委
    員會鑑定，其鑑定意見為：「一、許智雄駕駛自用小客車，
    行經行車管制號誌交岔路口，未讓行人優先通行，撞擊站立
    在行人穿越道上之行人，為肇事原因。二、行人何素英，無
    肇事因素。」（見臺灣板橋地方法院檢察署99年度偵字第26
    750 號卷第36頁、第37頁之臺灣省臺北縣區車輛行車事故鑑
    定委員會鑑定意見書〈北縣鑑字第991175號〉），亦同認被
    告有過失而足供參佐。又告訴人因本件車禍受有有第二腰椎
    閉鎖性骨折、右膝及小腿扭挫傷及擦傷等傷害一節，有其提
    出由行政院衛生署台北醫院於99年7 月30日出具之診斷證明
    書〈第0000000 號〉1 紙（見臺灣板橋地方法院檢察署99年
    度偵字第26750 號卷第28頁）附卷足佐，又該傷害顯與被告
    之過失犯行有相當因果關係存在。
三、從而，本案事證已臻明確，被告犯行洵堪認定，自應依法論
    科。
四、核被告許智雄所為，係犯刑法第284 條第1 項前段之過失傷
    害罪。被告肇事後，於有偵查權限之機關或公務員發覺前，
    即向前往處理之警員坦承肇事，嗣並自動接受裁判，此有臺
    北縣政府警察局蘆洲分局道路交通事故肇事人自首情形紀錄
    表1 紙（見臺灣板橋地方法院檢察署99年度偵字第26750 號
    卷第26頁）在卷可稽，所為符合自首之規定，爰依刑法第62
    條前段之規定減輕其刑。又被告行經行人穿越道不依規定讓
    行人優先通行，因而致人受傷，依法應負刑事責任者，應依
    道路交通管理處罰條例第86條第1 項之規定，加重其刑至2
    分之1 。前開刑之加重及減輕，並依刑法第71條第1 項之規
    定，先加後減之。爰審酌被告因疏未遵守道路交通安全規則
    而肇事致被害人受傷之過失情節、告訴人所受之傷勢及被告
    之品行、智識程度、犯罪後坦承犯行，惟因賠償金額未為告
    訴人所接受乃未能達成和解等一切情狀，量處如主文所示之
    刑，並諭知如易科罰金之折算標準，以資懲儆。
據上論斷，應依刑事訴訟法第299 條第1 項前段，刑法第284 條
第1 項前段、第62條前段、第41條第1 項前段，道路交通管理處
罰條例第86條第1 項，刑法施行法第1條 之1 第1 項、第2 項前
段，判決如主文。
本案經檢察官陳怡親到庭執行職務。
中    華    民    國    99    年   12     月    30    日
                  刑事第八庭  法  官  陳鴻清
以上正本證明與原本無異。
如不服本判決，應於判決送達後10日內敘明上訴理由，向本院提
出上訴狀 (應附繕本) ，上訴於臺灣高等法院。其未敘述上訴理
由者，應於上訴期間屆滿後20日內向本院補提理由書「切勿逕送
上級法院」。
                              書記官  黃頌棻
中    華    民    國    99    年    12    月    30    日
附錄本案論罪科刑法條全文：
刑法第284 條：
因過失傷害人者，處六月以下有期徒刑、拘役或五百元以以下罰
金。致重傷者，處一年以下有期徒刑、拘役或五百元下罰金。
從事業務之人，因業務上之過失傷害人者，處一年以下有期徒刑
、拘役或一千元以下罰金，致重傷者，處三年以下有期徒刑、拘
役或二千元以下罰金。

司法院資訊處製作；財團法人民間司法改革基金會備份。
